【裁判字號】    92,易,657
【裁判日期】    920609
【裁判案由】    傷害
【裁判全文】
臺灣桃園地方法院刑事判決                          九十二年度易字第六五七號
    公  訴  人  臺灣桃園地方法院檢察署檢察官
    被      告  乙○○
右列被告因傷害案件，經檢察官提起公訴（九十二年度偵字第四○九二號），本院判
決如左：
    主  文
乙○○傷害人之身體，處有期徒刑貳月，如易科罰金，以參佰元折算壹日。
    事  實
一、乙○○於民國九十二年一月十七日晚上十時許，在桃園市○○路一三三號，因感
    情細故而掌摑其前女友呂嘉慧（未據告訴）後，同日晚上十一時三十分許，呂嘉
    慧因而聯絡友人甲○○趕抵上址擬偕其就醫，詎乙○○見狀不悅，竟基於傷害人
    之身體之犯意，在桃園市○○路一三三號後門，拾取路邊鐵椅從後毆擊甲○○，
    隨即雙方發生扭打（乙○○受傷部分，未據告訴），致使甲○○受有頭部外傷併
    頭皮多處撕裂傷，迨呂嘉慧報警方罷手逃離現場。
二、案經甲○○訴由桃園縣警察局桃園分局報告臺灣桃園地方法院檢察署檢察官偵查
    起訴。
    理  由
一、訊據被告乙○○固供承毆打告訴人甲○○之事實不諱，惟辯稱：甲○○拿球棒要
    打伊，伊就拿鐵椅阻擋，後來甲○○手上的球棒掉在地上，伊拾起來並用球棒打
    甲○○，沒有拿鐵椅傷害甲○○云云。經查：右揭犯罪事實，業據告訴人迭於警
    、偵訊及本院審理時指述：沒有拿球棒，是被告拿鐵椅自後方毆打其頭部等語在
    卷，核與證人呂嘉慧於警訊中證述：「‧‧‧‧乙○○‧‧拿起路旁鐵椅砸向甲
    ○○的頭‧‧‧‧」等語相符，並有診斷證明書一紙附卷足佐，被告所辯，係屬
    避重就輕之詞，不足採信。本件事證明確，被告犯行堪以認定，應予依法論科。
二、核被告所為係犯刑法第二百七十七條第一項之傷害罪。爰審酌被告動機、手段、
    告訴人所受傷害程度、迄未賠償告訴人、犯後態度尚佳等一切情狀，量處如主文
    所示之刑，併諭知易科罰金之折算標準。
據上論斷，應依刑事訴訟法第二百九十九條第一項前段，刑法第二百七十七條第一項
、第四十一條第一項前段，罰金罰鍰提高標準條例第一條前段、第二條，判決如主文
。
本案經檢察官何祖舜到庭執行職務。
中      華      民      國    九十二    年      六      月      九      日
                                臺灣桃園地方法院刑事第一庭
                                          法  官   黃梅淑
右正本證明與原本無異。
如不服本判決，應於判決送達後十日內向本院提出上訴狀( 應附繕本 )，上訴於
臺灣高等法院。
                                          書記官   孫立文
中        華        民        國   九十二   年   六   月    十    日
附論罪科刑依據之法條：
中華民國刑法第二百七十七條
 (普通傷害罪)
傷害人之身體或健康者，處三年以下有期徒刑、拘役或一千元以下罰金。
犯前項之罪因而致人於死者，處無期徒刑或七年以上有期徒刑；致重傷者
，處三年以上十年以下有期徒刑。


司法院資訊處製作；財團法人民間司法改革基金會備份。
